【裁判字號】    92,上易,3243
【裁判日期】    921128
【裁判案由】    賭博
【裁判全文】
臺灣高等法院刑事判決                          九十二年度上易字第三二四三號
    上  訴  人
    即  被  告  甲○○
右上訴人因賭博案件，不服臺灣臺北地方法院九十二年度易字第一七二０號，中華民
國九十二年十月十三日第一審判決（起訴案號：臺灣臺北地方法院檢察署九十二年度
偵字第一四四七六號）提起上訴，本院判決如左：
    主  文
上訴駁回。
    事  實
一、甲○○前於民國（下同）九十一年間因公共危險案件，經臺灣臺北地方法院判處
    有期徒刑三月確定，甫於九十一年八月七日易科罰金執行完畢。詎仍不知悔改，
    竟基於意圖營利之概括犯意，自九十二年三月二十日起至同年六月中旬止，連續
    提供其在台北市○○區○○街二段三四巷六號二樓租屋處供作賭博場所，並裝設
    監視器及螢幕以監控過濾出入分子及規避警方查緝，在房間內擺設麻將桌，以其
    所有之麻將牌、牌尺充作賭具，多次聚集不特定賭客在上址，以每底新台幣（下
    同）二千元、每台二百元之方式賭博財物，並由甲○○在每次自摸抽頭五百元藉
    以牟利，總計獲利約數十餘萬元。嗣於同年六月二十五日下午五時三十分許，經
    警持臺灣臺北地方法院法官核發之搜索票至上址查獲，並扣得甲○○所有供聚眾
    賭博用之麻將牌二付、牌尺七支、帳冊五本、賭客名冊及賭客輸贏名冊各一本、
    監視器鏡頭及螢幕各一個及其犯罪所得之抽頭金一萬元等物。
二、案經臺北市政府警察局萬華分局報請臺灣臺北地方法院檢察署檢察官偵查起訴後
    ，經原審裁定改依簡式審判程序審理。
    理  由
一、上訴人即被告甲○○經合法傳喚，無正當之理由不到庭，惟據其於警、偵訊及原
    審審理時之陳述，對於右揭犯罪事實均坦承不諱，核與證人即經警搜索時在場之
    王源慶、游進福、黃清源、龍德鐘等人於警詢供述右揭扣押物品係自被告租屋處
    搜索並扣押等經過情節相符（見偵卷第十四頁至第二十頁），並有臺灣臺北地方
    法院核發之搜索票、台北市政府警察局萬華分局搜索扣押暨扣押物品目錄表各一
    件及現場查獲照片六紙（見偵卷第六頁、第七頁至第九頁、第二十一頁至第二十
    六頁）在卷可稽，復有被告所有而扣案之麻將牌二付、牌尺七支、帳冊五本、賭
    客名冊及賭客輸贏名冊各一本、監視器鏡頭及螢幕各一個、抽頭金一萬元（見前
    開偵卷第九頁及第一○三頁）等物附卷可佐，另有被告租賃該處之房屋租賃契約
    書一本扣案（見前開偵卷第九頁及第一○三頁）可參。足徵被告任意性自白，核
    與事實相符。本件事證明確，被告犯行已堪認定。
二、核被告所為，係犯刑法第二百六十八條之意圖營利供給賭博場所罪及同條之意圖
    營利聚眾賭博罪。起訴書雖認被告僅犯同法第二百六十八條之意圖營利供給賭博
    場所罪嫌，然經檢察官於原審蒞庭更正，認被告所為併犯同法第二百六十八條之
    意圖營利聚眾賭博罪嫌，復據以論告（見原審法院九十二年十月九日訊問筆錄）
    ，基於檢察一體之原則，應以蒞庭檢察官到庭更正後之所犯法條，為檢察官所引
    應適用之法條，本件已無變更法條之問題，合先敘明。被告自九十二年三月二十
    日起至同年六月中旬止，先後多次意圖營利供給賭博場所及聚眾賭博之犯行，均
    時間緊接，所犯罪名與構成要件相同，顯均係基於概括犯意而為，應各依連續犯
    規定論以一罪，並均加重其刑。惟其所犯意圖營利供給賭博場所及意圖營利聚眾
    賭博二罪，係本於一個營利犯意而為一犯罪行為之各個舉動，係一行為而觸犯二
    罪名，為想像競合犯，應依刑法第五十五條之規定，從一情節較重之意圖營利聚
    眾賭博罪處斷。查被告有事實欄所載之犯罪科刑及執行情形，有本院被告全國前
    案紀錄表在卷可按，其於九十一年八月七日易科罰金執行完畢後，五年以內再犯
    本案有期徒刑以上之罪，為累犯，應依法遞加重其刑。
三、原審以被告前開犯罪事證明確，適用刑法第五十六條、第二百六十八條、第五十
    五條、第四十七條、第四十一條第一項前段、第三十八條第一項第二款、第三款
    ，罰金罰鍰提高標準條例第一條前段，第二條之規定，而審酌被告品性、犯罪動
    機、目的、手段、所生危害及其犯罪後坦白承認之態度等一切情狀，量處有期徒
    刑五月，如易科罰金以三百元（銀元）折算一日。復說明扣案之麻將牌二付、牌
    尺七支、帳冊五本、賭客名冊及賭客輸贏名冊各一本、監視器鏡頭及螢幕各一個
    、抽頭金一萬元等物，均為被告所有並供聚眾賭博犯罪所用或所得之物，業據被
    告供承在卷（見原審法院九十二年十月九日訊問筆錄），而宣告沒收。至於同時
    扣案之現金一萬八千元及房屋租賃契約書一本等物，雖均係被告所有之物，但該
    現金並非賭資，此觀前開查獲當日在場之證人王源慶、游進福、黃清源、龍德鐘
    等人於警詢時均證稱查獲當日並無人在該處賭博等語自明，房屋租賃契約書則係
    用於證明被告向屋主租賃該屋之證明文件，是均非被告供作聚眾賭博犯罪所用之
    物，另起訴書雖載有華南銀行支票三本扣案，但據被告於原審到庭否認為其所有
    ，且無證據顯示該支票三本確係被告所有，而均不另為沒收之諭知。認事用法，
    俱無違誤，量刑亦屬適當，被告對原判決不服表明上訴，惟迄本案審結均未舉附
    理由，顯為無理由，應予駁回。
四、被告甲○○經合法傳喚，無正當之理由不到庭，爰不待其陳述，逕行判決。
據上論斷，應依刑事訴訟法第三百六十八條、第三百七十一條，判決如主文。
本案經檢察官劉斐玲到庭執行職務。
中      華      民      國    九十二    年     十一     月    二十八    日
                              臺灣高等法院刑事第十五庭
                                  審判長法  官  房  阿  生
                                        法  官  蔡  光  治
                                        法  官  雷  元  結
右正本證明與原本無異。
不得上訴。
                                        書記官  黃  德  煌
中      華      民      國    九十二    年     十二     月      一      日
附錄：本判決論罪科刑法條全文
中華民國刑法第二百六十八條（圖利供給賭場或聚眾賭博罪）
意圖營利，供給賭博場所或聚眾賭博者，處三年以下有期徒刑，得併科三千元以下罰
金。


司法院資訊處製作；財團法人民間司法改革基金會備份。
